【裁判字號】    99,簡上,539
【裁判日期】    991230
【裁判案由】    違反保護令罪等
【裁判全文】
臺灣高雄地方法院刑事判決             99年度簡上字第539號
上  訴  人
即  被  告  施榮泉
公  訴  人  臺灣高雄地方法院檢察署檢察官
上列上訴人即被告因違反保護令罪等案件，不服本院高雄簡易庭
民國99年9 月16日99年度簡字第907 號第一審判決（聲請簡易判
決處刑案號：99年度偵字第24457 號），提起上訴，本院合議庭
管轄之第二審判決如下：
    主  文
上訴駁回。
施榮泉緩刑貳年，緩刑期間付保護管束。
    事實及理由
一、本件上訴人即被告施榮泉所犯為死刑、無刑徒刑或最輕本刑
    為3 年以上有期徒刑以外之罪，其於審判程式中就被訴犯罪
    事實，為有罪之陳述，經審判長告知簡式審判程式之旨，並
    聽取當事人之意見後，依刑事訴訟法第455 條之1 第3 項、
    第364 條、第273 條之1 第1 項規定，裁定進行簡式審判程
    式，合先指明。
二、本案經本院審理結果，認原判決認事用法，均無違誤，量刑
    亦屬妥適，應予維持，爰依刑事訴訟法第373 條之規定，引
    用第一審判決書（含檢察官聲請簡易判決處刑書）所記載之
    事實、證據及理由（詳如附件）。
三、上訴人即被告上訴意旨略以：被告已尋得告訴人程伊萱之諒
    解，並賠償監視器之費用，二人現仍在交往中，原審判決拘
    役59日過重，請求從輕量刑，並給予緩刑等語。
四、按量刑輕重，係屬事實審法院得依職權自由裁量之事項，苟
    已斟酌刑法第57條各款所列情狀而未逾越法定刑度，不得遽
    指為違法（最高法院72年台上字第6696號判例意旨參照）。
    經核原判決審酌被告犯罪之動機、目的及手段，其於本院核
    發保護令後未予確實遵守等一切情狀，量處拘役59日，及定
    如易科罰金以新臺幣1000元折算1 日之標準，量刑實屬妥適
    ，被告以原審量刑過重為由，指摘原判決不當，提起上訴，
    為無理由，應予駁回。末查，被告前因故意犯罪受有期徒刑
    以上刑之宣告，執行完畢後，5 年以內未曾因故意犯罪受有
    期徒刑以上刑之宣告，此有臺灣高等法院被告前案紀錄表在
    卷可按，且於本院審理中，業與告訴人達成和解，獲得告訴
    人之諒解及賠償告訴人，被告與告訴人已經復合，且有結婚
    之計畫，復經告訴人程伊萱當庭表示請求法院給被告緩刑機
    會（見本院卷第36頁背面），本院審酌如被告與告訴人確有
    成家之打算，使被告執行原審宣告之刑，恐造成雙方感情之
    陰霾，更無益於其婚姻生活，而被告僅因一時失慮，致觸犯
    本件犯行，經此刑之宣告後，應知警惕而信無再犯之虞，因
    認暫不執行其刑為當，爰併予宣告緩刑2 年，以啟自新，並
    依家庭暴力防治法第38條第1 項之規定，於緩刑期間內併付
    保護管束。
據上論斷，應依刑事訴訟法第455 條之1 第1 項、第3 項、第36
4 條、第273 條之1 第1 項、第368 條、第373 條，家庭暴力防
治法第38條第1 項，刑法第74條第1 項第2 款，判決如主文。
本案經檢察官童志曜到庭執行職務。
中    華    民    國    99    年    12    月    30    日
                  刑事第一庭  審判長  法  官  李東柏
                                      法  官  陳采葳
                                      法  官  蔡書瑜
以上正本證明與原本無異。
不得上訴。
中    華    民    國    99    年    12    月    30    日
                                      書記官  林玉珊
附件：
臺灣高雄地方法院刑事簡易判決           99年度簡字第907號
聲  請  人  臺灣高雄地方法院檢察署檢察官
被      告  施榮泉  男  39歲（民國○○年○月○日生）
                    身分證統一編號：Ｚ000000000號
                    住高雄市苓雅區○○○路369巷33號
上列被告因違反保護令罪等案件，經檢察官聲請以簡易判決處刑
（99年度偵字第24457號 ），本院判決如下：
    主    文
施榮泉犯違反保護令罪，處拘役伍拾玖日，如易科罰金，以新臺
幣壹仟元折算壹日。
    事實及理由
一、本件犯罪事實及證據，均引用附件檢察官聲請簡易判決處刑
    書所載。
二、家庭暴力防治法所稱之家庭暴力，係指家庭成員間實施身體
    或精神上不法侵害之行為；所謂「精神上不法侵害」，包括
    以謾罵、吼叫、侮辱、諷刺、恫嚇、威脅之言詞語調脅迫、
    恐嚇被害人之言語虐待等是。又該法所稱之騷擾，則係指任
    何打擾、警告、嘲弄或辱罵他人之言語、動作或製造使人心
    生畏怖情境之行為，家庭暴力防治法第2條第1款、第3 款分
    別定有明文。查本件被告施榮泉與告訴人程伊萱前為同居之
    男女朋友，為家庭暴力防治法第3條第2款所定之家庭成員，
    且告訴人前以被告為相對人，向本院聲請核發通常保護令乙
    案，業經本院於民國99年6月8日以99年度家護字第803號裁
    定准予核發在案，有上開裁定1份附卷可稽，是核被告所為
    ，係違反家庭暴力防治法第61條第1款、第2款、第4款之違
    反保護令罪及涉犯刑法第354 條毀損罪。又被告上開犯行，
    雖均違反本件通常保護令所禁止之3款行為，然法院依家庭
    暴力防治法第14條第1項規定核發通常保護令者，該保護令
    內之數款規定，僅分別為不同之違反保護令行為態樣，被告
    以一犯意為一違反保護令之行為，應屬單純一罪，仍只以一
    違反保護令罪論處，併予敘明。又被告以一犯罪行為同時該
    當違反保護令罪及刑法毀損罪，應依刑法第55條規定成立想
    像競合犯、從一重論以違反保護令罪，方屬適法。爰審酌被
    告犯罪之動機、目的及手段，且於本院依法核發保護令後，
    猶不知應予確實遵守，竟仍任意違反保護令內容等一切情狀
    ，量處如主文所示之刑，並諭知易科罰金折算標準，以資懲
    儆。
三、依刑事訴訟法第449 條第1 項前段、第3 項、第454 條第2
    項，家庭暴力防治法第61條第1款、第2款、第4款，刑法第
    11 條前段、第354條、第55條、第41條第1項前段，刑法施
    行法第1條之1第1項、第2項前段，逕以簡易判決如主文所示
    之刑。
四、如不服本判決，得自收受送達之日起10日內，向本院提起上
    訴。
中    華    民    國    99    年    9     月    16    日
                      高雄簡易庭  法  官 李爭春
附件：
臺灣高雄地方法院檢察署檢察官聲請簡易判決處刑書
                                     99年度偵字第24457號
    被      告  施榮泉  男  38歲（民國○○年○月○日生）
                        住高雄市苓雅區○○○路369巷33號
                        國民身分證統一編號：Ｚ000000000號
上列被告因違反家庭暴力防治法等案件，業經偵查終結，認為宜
聲請以簡易判決處刑，茲將犯罪事實及證據並所犯法條分敘如下
：
        犯 罪 事 實
一、施榮泉曾與程伊萱有同居關係，2人間具有家庭暴力防治法
    第3條第2款所定之家庭成員關係。施榮泉於民國99年6月8日
    經臺灣高雄地方法院依家庭暴力法第14條第1項規定，以99
    年度家護字第803號民事通常保護令裁定，令其不得對程伊
    萱實施身體或精神上不法侵害行為及騷擾、接觸、跟蹤、通
    話之聯絡行為，並應遠離程伊萱位於高雄市○鎮區○○路68
    巷7號居所至少100公尺，有效期間為1年等情；詎施榮泉明
    知上揭通常保護令裁定之內容，竟基於違反前開保護令及毀
    損他人所有物之犯意，於99年7月25日凌晨4時10分許，至程
    伊萱位於高雄市○鎮居○○路68巷7號住處，以不詳方式，
    損壞程伊萱所有、裝置於該址大門之監視錄影器，致該錄影
    器不堪使用，足生損害於程伊萱，而以此方式違反前開保護
    令。嗣經程伊萱同居於該址之母親陳東春發現後，報警處理
    始尋線查獲上情。
二、案經程伊萱訴由高雄市政府警察局前鎮分局報告偵辦。
        證 據 並 所 犯 法 條
一、前揭犯罪事實，業據被告施榮泉坦承不諱，核與告訴人程伊
    萱於警詢之指述情節大致相符，此外，復有臺灣高雄地方法
    院99年度家護字第803號民事通常保護令裁定影本及現場照
    片2張附卷可稽，堪認被告自白與事實相符，是本件事證明
    確，被告犯嫌洵堪認定。
二、按家庭成員間實施身體或精神上不法侵害之行為，為家庭暴
    力。又家庭暴力防治法所稱之騷擾，謂任何打擾、警告、嘲
    弄或辱罵他人之言語、動作或製造使人心生畏怖情境之行為
    。家庭暴力防治法第2條第1款、第3款定有明文。核被告所
    為，係犯家庭暴力防治法第61條第1、2、4款之違反保護令
    罪嫌及刑法第354條之毀損罪嫌。又被告以1行為觸犯前開2
    罪，為想像競合犯，請從一重論以違反保護令罪嫌處斷。
三、依刑事訴訟法第451條第1項聲請逕以簡易判決處刑。
    此致
臺灣高雄地方法院
中    華    民    國    99    年    8     月    2     日
                              檢察官  陳瑜

司法院資訊處製作；財團法人民間司法改革基金會備份。
